【裁判字號】    96,訴,429
【裁判日期】    970103
【裁判案由】    違反槍砲彈藥刀械管制條例
【裁判全文】
臺灣宜蘭地方法院刑事判決               96年度訴字第429號
公  訴  人  臺灣宜蘭地方法院檢察署檢察官
被      告  丙○○
                    （另案於新店戒治所強制戒治中）
指定辯護人  黃憲男律師
上列被告因違反槍砲彈藥刀械管制條例案件，經檢察官提起公訴
（96年度偵字第350號），本院判決如下：
    主  文
丙○○未經許可，寄藏可發射子彈具有殺傷力之槍枝，處有期徒
刑參年貳月，併科罰金新臺幣肆萬元，罰金如易服勞役，以新臺
幣壹仟元折算壹日；扣案改造手槍壹把（含彈匣壹個，槍枝管制
編號0000000000號）沒收。
    事  實
一、丙○○於民國95年11月20日上午，經友人乙○○電話告知綽
    號「柳哥」之不詳姓名年籍之人所持有之具殺傷力改造手槍
    1枝及改造子彈7顆（其中4顆具殺傷力）置於宜蘭縣羅東鎮
    ○○路132號1樓忘記取走，乙○○並委由丙○○代為收妥保
    管，丙○○遂將上開改造槍彈藏置於其位於宜蘭縣羅東鎮○
    ○路136號2樓住處之房間壁櫥抽屜內，而未經許可，寄藏可
    發射子彈具有殺傷力之槍枝及子彈。嗣於95年11月20日16時
    30分許，在前開住處經警持搜索票搜索而查獲，並扣得上開
    槍彈。
二、案經臺北縣政府警察局中和分局報請臺灣板橋地方法院檢察
    署檢察官呈請臺灣高等法院檢察署檢察長令轉臺灣宜蘭地方
    法院檢察署檢察官偵查起訴。
    理  由
一、前揭事實，業據被告丙○○坦承不諱，核與證人乙○○證述
    情節相符，又扣案槍彈經送內政部警政署刑事警察局鑑定結
    果，認：(一)槍枝1把（槍枝管制編號0000000000號）係由仿B
    ERETTA廠84型半自動手槍製造之槍枝，換裝土造金屬槍管及
    土造金屬槍機而成之改造手槍，機械性能良好，可擊發適用
    子彈，認具殺傷力；(二)子彈7顆，均係由口徑0.38SPECIAL制
    式彈殼截短並加裝直徑約8.45mm金屬彈頭而成之改造子彈，
    其中4顆可擊發，認具殺傷力；另3顆雖可擊發，惟發射動能
    不足，認不具殺傷力等情，有內政部警政署刑事警察局95年
    12月1日刑鑑字第0950176451號鑑驗通知書、96年11月13日
    刑鑑字第0960155294號函各1份附卷可稽，並有扣案槍枝、
    子彈可佐。足認被告自白與事實相符，本件事證明確，被告
    犯行洵堪認定，應予依法論科。
二、核被告所為，係犯槍砲彈藥刀械管制條例第8條第4項之未經
    許可寄藏可發射子彈具殺傷力改造槍枝罪、同條例第12條第
    4項之未經許可寄藏子彈罪。被告同時持有具殺傷力槍枝、
    子彈，係一行為觸犯數罪名，為想像競合犯，應依刑法第55
    條想像競合犯規定，從一重之未經許可寄藏具殺傷力槍枝罪
    處斷。另被告辯護人雖為被告辯護稱：被告於警方至其住處
    搜索時，即主動告知房間壁櫥抽屜內藏有槍彈之犯行，警方
    並依被告之告知取出槍彈，被告進而接受裁判，乃符合刑法
    第62條前段自首減刑之要件，並得依中華民國96年罪犯減刑
    條例規定減刑；又被告於警方搜索時告知槍彈來源為乙○○
    所寄放，而乙○○受被告聯絡後依約至被告住處時，經警查
    獲逮捕，並查獲乙○○所攜COLT廠CALIBER.25 Pocket型半
    自動手槍1把，足見被告供出全部槍彈來源並因而查獲乙○
    ○，應符合槍砲彈藥刀械管制條例第18條第4項減刑之要件
    等語。
    然查：
    (一)本案查獲警員於聲請搜索時，即獲知被告涉嫌有槍彈等情
    ，業據本案執行搜索之警員丁○○於本院審理時結證明確（
    見本院卷第61頁），並有臺北縣政府警察局中和分局搜索票
    聲請書、偵查報告、通訊監察書、譯文表等附於本院95年度
    聲搜字第301號卷內可稽，堪予認定，足見警方在被告供承
    其寄藏槍彈犯行前，即發覺其持有槍彈之犯罪嫌疑；(二)按犯
    槍砲彈藥刀械管制條例之罪，於偵查或審判中自白，並供述
    全部槍砲、彈藥、刀械之來源及去向，因而查獲或因而防止
    重大危害治安事件之發生者，減輕或免除其刑，乃槍砲彈藥
    刀械管制條例第18條第4項前段所明定。查證人乙○○於警
    詢中，否認本案扣案槍枝為其所持有，偵審中迭結證稱：本
    案經警扣案槍彈為其綽號「柳哥」之人所持有，因「柳哥」
    將槍彈留在宜蘭縣羅東鎮○○路132號1樓未取走，故由其通
    知被告收好，被告才誤以為槍彈係其所持有等語（見偵查卷
    第22頁、本院卷第68、69頁），核與被告供述：「我會說槍
    枝是乙○○的，是因為他拿著槍來找我，後來又打電話給我
    ，叫我幫他收好，他也沒跟我說槍是他朋友的，所以我才以
    為槍是他的」、「他1個人來找我，後來我去接我太太，他
    朋友有沒有來我不曉得」等語相符（見本院卷第75至76頁）
    。而卷內復無資料可證上開槍彈為證人乙○○所持有，自難
    認本案經警查獲之槍枝來源確為證人乙○○。又證人乙○○
    經被告聯絡至被告住處後，固經警於身上包包內搜獲仿COLT
    廠CALIBER.25 Pocket型半自動手槍1把之事實，有證人乙○
    ○、證人即執行搜索之警員甲○○之證述、搜索扣押筆錄、
    扣押物品目錄表可證，足堪認定，然該事實乃係證人乙○○
    另行持有槍枝，而與被告本案寄藏槍枝之來源無涉。綜上是
    被告供承本案槍彈來源為乙○○等情，並無事證可資認定，
    自與槍砲彈藥刀械管制條例第18條第4項要件不合，尚無由
    依該規定予以減刑，被告辯護人前揭辯解容有誤會，附此敘
    明。
三、爰審酌被告前有違反槍砲彈藥刀械管制條例犯罪紀錄，素行
    不佳；本案寄藏槍彈期間為數小時，雖非甚長，仍對社會具
    有潛在危害；暨被告犯後始終坦承犯行，態度尚佳等一切情
    狀，量處如主文所示之刑，並就所處罰金刑部分諭知易服勞
    役之折算標準。扣案之改造手槍1把（含彈匣1個）屬違禁物
    ，應依刑法第38條第1項第1款規定諭知沒收；至改造子彈7
    顆均經射擊，僅餘彈殼、彈頭，已喪失違禁物之性質，爰不
    予宣告沒收，併此敘明。
據上論結，應依刑事訴訟法第299條第1項，槍砲彈藥刀械管制條
例第8條第4項、第12條第4項，刑法第11條前段、第55條、第42
條第3項、第38條第1項第1款，判決如主文。
本案經檢察官賴慶祥到庭執行職務
中    華    民    國    97    年    1     月    3     日
                  刑事第三庭審判長法  官    林惠玲
                                  法  官    劉家祥
                                  法  官    鄧晴馨
以上正本證明與原本無異。
如不服本判決應於收受本判決後10日內向本院提出上訴書狀，並
應敘述具體理由。若未敘述理由者，應於上訴期間屆滿後20日內
向本院補提理由書狀(均須按他造當事人之人數附繕本)。
                                  書記官    林秀麗
中    華    民    國    97    年    1     月    4     日
附錄本案論罪科刑法條：
槍砲彈藥刀械管制條例第8條第4項
未經許可，持有、寄藏或意圖販賣而陳列第1項所列槍枝者，處3
年以上10年以下有期徒刑，併科新臺幣700萬元以下罰金。
槍砲彈藥刀械管制條例第12條第4項
未經許可，持有、寄藏或意圖販賣而陳列子彈者，處5年以下有
期徒刑，併科新台幣300萬元以下罰金。


司法院資訊處製作；財團法人民間司法改革基金會備份。
